【裁判字號】    98,簡上,1221
【裁判日期】    990226
【裁判案由】    詐欺
【裁判全文】
臺灣桃園地方法院刑事判決            98年度簡上字第1221號
上  訴  人
即  被  告  乙○○
上列上訴人即被告因詐欺案件，不服本院刑事庭民國98年11月6
日98年度桃簡字第2199號第一審刑事簡易判決（聲請簡易判決處
刑案號：臺灣桃園地方法院檢察署98年度偵字第8623、10571 、
11011 號及移送併辦案號：臺灣板橋地方法院檢察署98年度偵字
第19679 號、臺灣桃園地方法院檢察署98年度偵字第13955 號）
，及移送併案審理（臺灣桃園地方法院檢察署99年度偵字第4583
號），提起上訴，本院管轄之第二審合議庭判決如下：
    主  文
上訴駁回。
乙○○緩刑貳年。
    事  實
一、本案經本院管轄第二審之合議庭審理結果，認原審以被告即
    上訴人乙○○犯刑法第30條第1 項前段、第339 條第1 項之
    幫助詐欺取財罪，判處拘役50日，如易科罰金，以新臺幣（
    下同）1 千元折算1 日，經核其認事用法及量刑均無違法或
    不當，應予維持，並引用原審刑事簡易判決書記載之事實、
    證據及理由（如附件原審判決書及聲請簡易判決處刑書）。
二、上訴人提起本件上訴意旨略以：伊已與大部分被害人達成和
    解，請求從輕量刑等語。
三、按法官於有罪判決如何量處罪刑，為實體法賦予審理法官裁
    量之刑罰權事項，法官行使此項裁量權，自得依據個案情節
    ，參酌刑法第57條所定各款犯罪情狀之規定，於法定刑度內
    量處被告罪刑；除有逾越該罪法定刑或法定要件，或未能符
    合法規範體系及目的，或未遵守一般經驗及論理法則，或顯
    然逾越裁量，或濫用裁量等違法情事之外，自不得任意指摘
    其量刑違法（最高法院80年臺非字第473 號、75年臺上字第
    7033號、72年臺上字第6696號、72年臺上字第3647號判意旨
    可資參照）。準此，法官量刑，如非有上揭明顯違法之情事
    ，自不得擅加指摘其違法或不當。經查，本件原審審酌被告
    所為助長詐欺集團之猖獗，影響社會、金融秩序正常交易安
    全，增加被害人尋求救濟之困難，並使犯罪追查趨於複雜，
    及其犯罪之動機、目的、手段、所生損害暨犯罪後之態度等
    一切情狀，量處被告拘役50日，並准以1 千元折算1 日易科
    罰金，經核並無不合，量刑亦甚妥適。上訴人雖以原審量刑
    過重，請求從輕量刑為由，提起本件上訴，揆諸上開說明，
    並不可採，其上訴無理由，應予駁回。至檢察官於本院審理
    中移送併辦之臺灣桃園地方法院檢察署99年度偵字第4583號
    案件，與本案被害人甲○○、己○○遭詐騙之事實部分相同
    ，為事實上同一案件，本院自應併予審究，附此敘明。
四、末查，上訴人前未曾因故意犯罪受有期徒刑以上刑之宣告，
    此有臺灣高等法院被告前案紀錄表1 份在卷可參，於本件中
    因一時失察，致罹刑典，惟被告犯後已與被害人丙○○、丁
    ○○、甲○○、戊○○均達成和解，復按調解筆錄之內容均
    已全數賠償上開被害人，有本院調解筆錄1 份附卷可稽（見
    本院卷第20頁），顯見被告犯後悔意甚殷，雖被告尚未與被
    害人己○○達成和解，然係因本院兩次通知被害人己○○，
    其均未到庭，以致被告無從與其調解，有本院送達證書2 紙
    附卷可查（見本院卷第16、27頁），即難認被告犯後無悔意
    或態度不佳，況被害人己○○仍可依循民事訴訟救濟途徑向
    被告求償，尚對被害人己○○之權益未生影響，故本院認被
    告經此次科刑教訓後，應知警惕而無再犯之虞，對其前開宣
    告之刑，以暫不執行為適當，爰依刑法第74條第1 項第1 款
    之規定，併予宣告緩刑2 年，以啟自新。
據上論斷，應依刑事訴訟法第455 條之1 第1 項、第3 項、第36
8 條、第373 條，刑法第74條第1 項第1 款，判決如主文。
本案經檢察官楊凱真到庭執行職務。
中    華    民    國    99    年    2    月    26     日
                  臺灣桃園地方法院刑事第八庭
                      審判長法  官  林惠霞
                            法  官  葉藍鸚
                            法  官  張明儀
以上正本證明與原本無異。
本件不得上訴。
                            書記官  邱仲騏
中    華    民    國    99    年    2    月    26     日

司法院資訊處製作；財團法人民間司法改革基金會備份。
